【裁判字號】    96,訴,3001
【裁判日期】    970630
【裁判案由】    毒品危害防制條例
【裁判全文】
臺灣板橋地方法院刑事判決              96年度訴字第3001號
公  訴  人  臺灣板橋地方法院檢察署檢察官
被      告  甲○○
上列被告因違反毒品危害防制條例案件，經檢察官提起公訴（96
年毒偵字第4322號、第4387號），被告於準備程序中為有罪之陳
述，經本院合議庭裁定由受命法官進行簡式審判程序獨任審理，
本院判決如下：
    主  文
甲○○施用第一級毒品，累犯，處有期徒刑拾月。扣案之第一級
毒品海洛因壹包（驗前淨重零點柒公克，驗餘淨重零點陸捌陸公
克）沒收銷燬之。扣案之上開海洛因外包裝袋壹個、塑膠匙勺壹
支均沒收；又施用第一級毒品，累犯，處有期徒刑拾月。扣案之
第一級毒品海洛因壹包（驗前淨重零點壹公克，驗餘淨重零點零
捌玖公克）、第二級毒品甲基安非他命壹包（驗前淨重零點陸公
克，驗餘淨重零點伍捌伍公克）沒收銷燬之。扣案之上開海洛因
、甲基安非他命外包裝袋各壹個、包裝袋拾貳個、殘渣袋壹個、
玻璃吸管壹支、塑膠匙勺壹支均沒收之。應執行有期徒刑壹年柒
月。扣案第一級毒品海洛因貳包（分別為：驗前淨重零點柒公克
，驗餘淨重零點陸捌陸公克；驗前淨重零點壹公克，驗餘淨重零
點零捌玖公克）、第二級毒品甲基安非他命壹包（驗前淨重零點
陸公克，驗餘淨重零點伍捌伍公克）均沒收銷燬之。扣案之上開
海洛因外包裝袋貳個、甲基安非他命外包裝袋壹個、包裝袋拾貳
個、殘渣袋壹個、玻璃吸管壹支、塑膠匙勺貳支均沒收之。
    事  實
一、甲○○前於民國87年間，因施用毒品案件，經本院以87年毒
    聲字第1555號裁定送勒戒處所觀察、勒戒後，認無繼續施用
    毒品之傾向，由臺灣板橋方法院檢察署檢察官以87年度偵字
    第18478 號為不起訴處分確定；又於88年間，因施用毒品案
    件，經臺灣士林地方法院以88年毒聲字第334 號裁定送觀察
    、勒戒後，認有繼續施用毒品之傾向，再經臺灣士林地方法
    院以88年毒聲字第469 號裁定令入戒治處所施以強制戒治，
    並於89年12月8 日戒治執行完畢出所；又於90年間，因施用
    毒品案件，經臺灣苗栗地方法院以90年毒聲字第1268號裁定
    令入戒治處所施以強制戒治，並於92年5 月12日戒治執行完
    畢出所，此次並經起訴，由臺灣苗栗地方法院以90年易字第
    693 號判處有期徒刑10月，經上訴後，由臺灣高等法院臺中
    分院以91年上易字第1577號受理，嗣經撤回上訴而確定。又
    於91年間，因施用第一級毒品案件，經臺灣臺中地方法院以
    91年訴字第2823號判處有期徒刑8 月確定，經與前開徒刑定
    應執行有期徒刑1 年5 月，並於93年9 月30日縮刑期滿執行
    完畢。詎其仍不知悔改，於前揭強制戒治執行完畢釋放後5
    年內，竟基於施用第一級毒品海洛因、第二級毒品甲基安非
    他命之犯意，於96年6 月1 日，在臺北市社子公園公廁，以
    將海洛因、甲基安非他命置於玻璃球內燒烤產生煙霧後再施
    用之方式，一起施用第一級毒品海洛因、第二級毒品甲基安
    非他命1 次。嗣於96年6 月1 日下午3 時20分許，在臺北縣
    三重市○○○街190 號建光旅社為警查獲，並扣得海洛因1
    包（驗前淨重0.7 公克，因鑑驗使用0.014 公克，驗餘淨重
    0.686 公克），及甲○○所有供其包裝上開海洛因之外包裝
    袋1 個、供其施用海洛因暨甲基安非他命所用之塑膠匙勺1
    支。又於96年6 月5 日，在臺北縣三重市○○○街190 號建
    光旅社，以將海洛因、甲基安非他命置於玻璃球內燒烤產生
    煙霧後再施用之方式，一起施用第一級毒品海洛因、第二級
    毒品甲基安非他命1 次。嗣於96年6 月5 日下午3 時許，在
    上開旅社為警查獲，並扣得海洛因1 包（驗前淨重0.1 公克
    ，因鑑驗使用0.011 公克，驗餘淨重0.089 公克）、甲基安
    非他命1 包（驗前淨重0.6 公克，因鑑驗使用0.015 公克，
    驗餘淨重0.585 公克），及甲○○所有供其包裝上開海洛因
    、甲基安非他命之外包裝袋各1 個、供其施用海洛因暨甲基
    安非他命所用之包裝袋12個、殘渣袋1 個、玻璃吸管1 支及
    塑膠匙勺1 支。再各經採驗尿液送檢驗後，進而查悉上情。
二、案經臺北縣政府警察局三重分局移送臺灣板橋地方法院檢察
    署檢察官偵查起訴。
    理  由
一、按除被告所犯為死刑、無期徒刑、最輕本刑為3 年以上有期
    徒刑之罪或高等法院管轄第一審案件者外，於第一次審判期
    日前之準備程序進行中，被告先就被訴事實為有罪之陳述時
    ，審判長得告知被告簡式審判程序之旨，並聽取當事人、代
    理人、辯護人及輔佐人之意見後，裁定進行簡式審判程序，
    刑事訴訟法第273 條之1 第1 項定有明文。經核本件被告甲
    ○○所犯係死刑、無期徒刑、最輕本刑為3 年以上有期徒刑
    以外之罪，其於準備程序中就被訴事實為有罪之陳述，經法
    官告知簡式審判程序之旨，並聽取公訴人及被告之意見後，
    本院合議庭認宜進行簡式審判程序，爰依首揭規定合議裁定
    由受命法官獨任進行簡式審判程序，合先敘明。
二、上揭事實，業據被告甲○○於本院審理時坦承不諱（見本院
    卷第141 頁），且其於上揭時地二次為警查獲時所採取之尿
    液，經送請台灣檢驗科技股份有限公司檢驗結果，鴉片、安
    非他命類均呈陽性反應，有該公司96年6 月14日報告編號
    CH/2007/60085 號、96年6 月22日報告編號CH/2007/60500
    號濫用藥物尿液檢驗報告各1 紙附卷可稽，並分別有白色粉
    末1 包、上開白色粉末之外包裝袋1 個及塑膠匙勺1 支；白
    色粉末1 包、透明結晶1 包、上開白色粉末、透明結晶之外
    包裝袋各1 個、包裝袋12個、殘渣袋1 個、玻璃吸管1 支及
    塑膠匙勺1 支扣案可資佐證，而前開白色粉末2 包、透明結
    晶1包 經送請台灣檢驗科技股份有限公司鑑定結果，認白色
    粉末之海洛因呈陽性反應（分別為：驗前淨重0.7 公克，因
    鑑驗使用0.014 公克，驗餘淨重0.686 公克；驗前淨重0.1
    公克，因鑑驗使用0.011 公克，驗餘淨重0.089 公克）、透
    明結晶之甲基安非他命呈陽性反應（驗前淨重0.6 公克，因
    鑑驗使用0.015 公克，驗餘淨重0.585 公克），有該公司96
    年6 月15日報告編號CH/2007/60110 號、96年6 月26日報告
    編號CH/2007/60568 號、96年6 月26日CH/2007/60567 號濫
    用藥物檢驗報告各1 紙在卷可憑，足徵被告前開自白與事實
    相符，應堪採信。又被告曾於87年間，因施用毒品案件，經
    本院以87年毒聲字第1555號裁定送勒戒處所觀察、勒戒後，
    認無繼續施用毒品之傾向，由臺灣板橋方法院檢察署檢察官
    以87年度偵字第18478 號為不起訴處分確定；又於88年間，
    因施用毒品案件，經臺灣士林地方法院以88年毒聲字第334
    號裁定送觀察、勒戒後，認有繼續施用毒品之傾向，再經臺
    灣士林地方法院以88年毒聲字第469 號裁定令入戒治處所施
    以強制戒治，並於89年12月8 日戒治執行完畢出所；又於90
    年間，因施用毒品案件，經臺灣苗栗地方法院以90年毒聲字
    第1268號裁定令入戒治處所施以強制戒治，並於92年5 月12
    日戒治執行完畢出所，有臺灣高等法院被告前案紀錄表1 件
    附卷可憑，是被告顯係於強制戒治期滿後5 年以內再施用第
    一級毒品海洛因、第二級毒品甲基安非他命。本件事證明確
    ，被告上開犯行洵堪認定。
三、查海洛因、甲基安非他命係毒品危害防制條例第2 條所稱之
    第一級毒品、第二級毒品，不得持有、施用，被告竟持之以
    施用，核其所為，係犯毒品危害防制條例第10條第1 項之施
    用第一級毒品罪、第2 項之施用第二級毒品罪。被告持有海
    洛因、甲基安非他命後，進而施用，其持有海洛因、甲基安
    非他命行為應分別被其施用之行為所吸收，不另論罪。被告
    以一行為觸犯二罪名，為想像競合犯，依刑法第55條之規定
    ，應從較重之施用第一級毒品罪處斷。再被告前於90年間，
    因施用毒品案件，經臺灣苗栗地方法院以90年易字第693 號
    判處有期徒刑10月，經上訴後，由臺灣高等法院臺中分院以
    91年上易字第1577號受理，嗣經撤回上訴而確定。又於91年
    間，因施用第一級毒品案件，經臺灣臺中地方法院以91年訴
    字第2823號判處有期徒刑8 月確定，經與前開徒刑定應執行
    有期徒刑1 年5 月，並於93年9 月30日縮刑期滿執行完畢，
    此有臺灣高等法院被告前案紀錄表1 件可按，其於有期徒刑
    執行完畢後5 年內，故意再犯本件有期徒刑以上之罪，為累
    犯，依法加重其刑。被告所犯上開二罪間，犯意各別，行為
    互殊，應予分論併罰。爰審酌被告有施用毒品犯罪前科，已
    如前述，素行非佳，而其經強制戒治後仍再犯相同罪行，顯
    見意志不堅，惟念其犯罪係戕害自身，尚未害及他人，所犯
    情節非重，及犯罪後承認犯行，態度良好等一切情狀，分別
    量處如主文所示之刑，並定其應執行之刑。又扣案之白色粉
    末2 包確係第一級毒品海洛因（分別為：驗前淨重0.7 公克
    ，因鑑驗使用0.014 公克，驗餘淨重0.686 公克；驗前淨重
    0.1 公克，因鑑驗使用0.011 公克，驗餘淨重0.089 公克）
    、扣案之透明結晶1 包確係第二級毒品甲基安非他命（驗前
    淨重0.6 公克，因鑑驗使用0.015 公克，驗餘淨重0.585 公
    克），均已如前述，爰依毒品危害防制條例第18條第1 項前
    段之規定，宣告沒收併銷燬之。送鑑耗損之海洛因白色粉末
    、甲基安非他命結晶既已滅失，自無庸宣告沒收銷燬之。而
    扣案之上開海洛因外包裝袋2 個、甲基安非他命外包裝袋1
    個、包裝袋12個、殘渣袋1 個、玻璃吸管1 支、塑膠匙勺2
    支均係被告所有，分別供其施用第一級毒品海洛因、第二級
    毒品甲基安非他命所用之物，業據被告於本院審理時供述在
    卷，爰依刑法第38條第1 項第2 款之規定併予宣告沒收。
據上論斷，應依刑事訴訟法第273 條之1 第1 項、第299 條第1
項前段，毒品危害防制條例第10條第1 項、第2 項、第18條第1
項前段，刑法第11條前段、第55條、第47條第1 項、第51條第5
款、第38條第1 項第2 款，判決如主文。
本案經檢察官顏世翠到庭執行職務。
中    華    民    國    97    年    6     月    30    日
                  刑事第十三庭  法  官  李麗珠
上列正本證明與原本無異。
如不服本判決，應於送達後十日內敘明上訴理由，向本院提出上
訴狀
                                書記官  林政良
中    華    民    國    97    年    6     月    30    日
附錄本判決論罪法條：
毒品危害防制條例第10條：
施用第1級毒品者，處6月以上5年以下有期徒刑。
施用第2級毒品者，處3年以下有期徒刑。


司法院資訊處製作；財團法人民間司法改革基金會備份。
